# 丧失子公司控股权，合并报表的处理

提问人：email90 时间：2016-05-17 22:59:19
背景：公司业务涉及一家子公司，因对方增资而导致丧失控制权，原20%，现32%，母公司单体已做相关处理
事务所针对丧失的这家子公司，在合并报表中进行了如下调整： ① 借：年初未分配利润 A（以前年度合并调整中涉及有关这家子公司损益的数字，续调下来） 贷：投资收益 A ② 借：其他转入数 B （账面该子公司截止丧失控制权前累计利润：报表年初未分配利润+本期净利润） 少数股东损益 C (本期利润*20%) 贷： 投资收益 B+C
这两笔分录，我不太理解。根据的准则是什么内容呢？ 为什么都转为投资收益了 求大神帮我梳理下思路。

回答人：chenyiwei
建议不要看过程，直接看合并后的结果，是否符合《企业会计准则第 33 号——合并财务报表（ 2014 年修订）》第五十条的规定。如果符合该条要求的，则抵销分录应可以理解。